【裁判字號】    94,訴,2165
【裁判日期】    950126
【裁判案由】    毒品危害防制條例
【裁判全文】
臺灣彰化地方法院刑事判決              94年度訴字第2165號
公  訴  人  臺灣彰化地方法院檢察署檢察官
被      告  甲○○
上列被告因違反毒品危害防制條例案件，經檢察官提起公訴（94
年度毒偵字第4908號），及移送併辦（94年度毒偵字第6159號）
，於本院準備程序中，被告就被訴事實為有罪之陳述，經裁定改
行簡式審判程序，本院判決如下：
    主  文
甲○○連續施用第一級毒品，累犯，處有期徒刑拾月，扣案之海
洛因參包及海洛因壹罐（分別為淨重零點參柒公克、毛重拾參點
捌公克）均沒收銷燬之，塑膠剷管肆支均沒收。又連續施用第二
級毒品，累犯，處有期徒刑肆月，扣案甲基安非他命伍包（毛重
均為零點貳公克，共壹公克）均沒收銷燬之，玻璃吸食器貳個均
沒收之。應執行有期徒刑壹年，扣案之海洛因參包、海洛因壹罐
（分別為淨重零點參柒公克、毛重拾參點捌公克）及甲基安非他
命伍包（毛重均為零點貳公克，共壹公克）均沒收銷燬之，塑膠
剷管肆支、玻璃吸食器貳個均沒收。
    事實及理由
一、事實部分：
    甲○○前於民國（下同）82年間，因違反槍砲彈藥刀械管制
    條例等案件，經本院於82年9月2日以82年度訴字第1043號判
    決，違反槍砲彈藥刀械管制條例之部分判處有期徒刑1年6月
    ，傷害部分判處有期徒刑6月，應執行有期徒刑1年10月確定
    ；復於同年間，因違反麻醉藥品管理條例案件，經本院於82
    年9月18日以82年度易字第2092號判決判處有期徒刑6月確定
    ，二案經定應執行刑2年2月，並於82年11月4日入監執行，
    於84年4月27日假釋出獄，惟於假釋尚未期滿之前即85年間
    ，因違反麻醉藥品管理條例案件，經本院於85年11月16日以
    85年度易字第1874號判決判處有期徒刑9月，因而撤銷假釋
    入監執行殘刑，並接續執行上開判決判處之有期徒刑9月，
    再於89年8月22日假釋出獄，惟又於假釋尚未期滿之前即90
    年間，再因施用毒品案件撤銷假釋，入監執行殘刑，甫於93
    年6月17日縮短刑期執行完畢。又被告於90年間因施用毒品
    案件，經本院以90年度毒聲字第2613號裁定送觀察、勒戒，
    因有繼續施用之傾向，再送強制戒治，嗣經停止戒治交付保
    護管束，於91年8月30日保護管束期滿視為強制戒治執行完
    畢，由臺灣彰化地方法院檢察署檢察官於91年9月5日以91年
    度戒毒偵字第822、823號為不起訴處分確定。詎其仍未戒除
    毒癮，復基於施用第一級毒品海洛因之概括犯意，自94年8
    月20日某時起至同年12月4日下午3時止，在其位於彰化縣溪
    湖鎮○○里○○路○段439巷109號之住處等地，以將海洛因
    摻入香菸後點燃香菸吸食之方式，連續施用第一級毒品海洛
    因多次，平均約1星期施用1次；另基於施用第二級毒品甲基
    安非他命之概括犯意，亦自94年8月20日某時起至同年12月4
    日下午3時止，在同上處所，以將甲基安非他命放在玻璃吸
    食器內燒烤後吸煙之方式，連續施用第二級毒品甲基安非他
    命多次，平均約1星期施用1次。嗣先於94年9月20日下午1時
    55分，在彰化縣溪湖鎮○○里○○路○段439巷145號處，為
    警查獲，並扣得第一級毒品海洛因3包（淨重0.37公克）及
    甲○○所有、供其施用海洛因所用之塑膠剷管1支；嗣於同
    年12月6日凌晨0時50分許，在彰化縣福興鄉同安村同安巷17
    號處，為警查獲，並扣得海洛因1罐（毛重13.8公克）及甲
    基安非他命5包（毛重均為0.2公克，共1公克），及甲○○
    所有供施用海洛因之塑膠剷管3支與其所有供其施用甲基安
    非他命所用之玻璃吸食器2個等物。
二、按除被告所犯為死刑、無期徒刑、最輕本刑為3年以上有期
    徒刑之罪或高等法院管轄第1審案件者外，於前條第1項程序
    進行中，被告先就被訴事實為有罪之陳述時，審判長得告知
    被告簡式審判程序之旨，並聽取當事人、代理人、辯護人及
    輔佐人之意見後，裁定進行簡式審判程序；除簡式審判程序
    及簡易程序案件外，第1審應行合議審判，刑事訴訟法第273
    條之1第1項、第284條之1分別定有明文。本件被告甲○○所
    涉係死刑、無期徒刑、最輕本刑為3年以上有期徒刑之罪或
    高等法院管轄第1審案件以外之罪，並於本院行準備程序時
    就被訴事實為有罪之陳述，本院合議庭依前揭規定，經評議
    結果，裁定改由受命法官獨任行簡式審判程序。
三、本案證據：
    (一)彰化縣警察局田中分局委託檢驗尿液代號與真實姓名對照
      單1紙、彰化縣警察局鹿港分局委託檢驗尿液代號與真實
      姓名對照認證單1紙、彰化縣衛生局94年10月3日煙檢字第
      944175號、94年12月19日煙檢字第945200號煙毒尿液檢驗
      成績書各1件、詮昕科技股份有限公司94年11月15日報告
      編號4B140007號濫用藥物尿液檢驗報告1件、查獲照片9張
      。
    (二)彰化縣警察局鹿港分局查獲涉嫌毒品危害防制條例毒品初
      步檢驗報告單1紙、法務部調查局94年12月14日調科壹字
      第140012271號鑑定通知書1件。
    (三)海洛因3包（淨重0.37公克）、海洛因1罐（毛重13.8公克
      ）、甲基安非他命5包（毛重均為0.2公克，共1公克）、
      塑膠剷管4支、玻璃吸食器2個。
    (四)被告於本院準備程序及審理時之自白。
    (五)臺灣高等法院被告全國前案紀錄表、在監在押紀錄表。
四、公訴人雖僅就被告自93年6月18日出監後之不詳日期起至94
    年9月18日8時止，有連續施用第一級毒品海洛因之犯行，及
    於94年9月20日為警採尿前3日內某時，有施用第二級毒品甲
    基安非他命1次之犯行提起公訴，未論及被告其餘多次施用
    第一、二級毒品之犯行，然檢察官就犯罪事實一部起訴者，
    其效力及於全部，本件上開其餘多次施用第一、二級毒品犯
    行與公訴人起訴書所載經論罪部分之施用第一、二級毒品犯
    罪事實，各具有連續犯之裁判上一罪關係，應均為起訴效力
    所及，本院自應併予審究。
五、又起訴書及併辦意旨書所載被告所施用之第二級毒品係安非
    他命，應屬誤載，惟經公訴人於本院準備程序時當庭更正為
    甲基安非他命，附此敘明。
六、應依刑事訴訟法第273條之1第1項、第299條第1項前段、第
    310條之2、第454條第1項，毒品危害防制條例第10條第1項
    、第2項、第18條第1項前段，刑法第11條前段、第56條、第
    47條、第51條第5款、第38條第1項第2款，判決如主文。
本案經檢察官何蕙君到庭執行職務。
中    華    民    國    95    年    1     月    26    日
                  臺灣彰化地方法院刑事第二庭
                                法  官  黃齡玉
以上正本證明與原本無異。
如不服本判決，應於判決送達後10日內，向本院提出上訴狀（ 須
附繕本 ）。
中    華    民    國    95    年    1     月    26    日
                                書記官  施嘉玫
毒品危害防制條例第10條
施用第一級毒品者，處 6 月以上 5 年以下有期徒刑。
施用第二級毒品者，處 3 年以下有期徒刑。


司法院資訊處製作；財團法人民間司法改革基金會備份。
